- def:
  - sseq:
    - - - sense
        - dt:
          - - text
            - '{bc}to practice as, to work as'
          vrs:
          - va: ejercer de
            vac: ~ de
  - sseq:
    - - - sense
        - dt:
          - - text
            - '{bc}to {a_link|practice}'
          sn: '1'
    - - - sense
        - dt:
          - - text
            - '{bc}{a_link|exercise} (a right)'
          sn: '2'
    - - - sense
        - dt:
          - - text
            - '{bc}to {a_link|exert}'
          sn: '3'
    vd: transitive verb
  fl: intransitive verb
  hwi:
    hw: ejercer
    prs:
    - sound:
        audio: ejerc01sp
  meta:
    id: ejercer
    lang: es
    offensive: false
    section: alpha
    sort: '2608121000'
    src: spanish
    stems:
    - ejercer
    - ejercer de
    uuid: d90428f5-f9cb-4265-ae23-95fadc6a9acc
  shortdef:
  - to practice as, to work as
  - to practice
  - exercise (a right)
  suppl:
    cjts:
    - cjfs:
      - ejerciendo
      - ejercido
      cjid: gppt
    - cjfs:
      - ejerzo
      - ejerces
      - ejerce
      - ejercemos
      - "ejerc\xE9is"
      - ejercen
      cjid: pind
    - cjfs:
      - "ejerc\xEDa"
      - "ejerc\xEDas"
      - "ejerc\xEDa"
      - "ejerc\xEDamos"
      - "ejerc\xEDais"
      - "ejerc\xEDan"
      cjid: pret
    - cjfs:
      - "ejerc\xED"
      - ejerciste
      - "ejerci\xF3"
      - ejercimos
      - ejercisteis
      - ejercieron
      cjid: pprf
    - cjfs:
      - "ejercer\xE9"
      - "ejercer\xE1s"
      - "ejercer\xE1"
      - ejerceremos
      - "ejercer\xE9is"
      - "ejercer\xE1n"
      cjid: futr
    - cjfs:
      - "ejercer\xEDa"
      - "ejercer\xEDas"
      - "ejercer\xEDa"
      - "ejercer\xEDamos"
      - "ejercer\xEDais"
      - "ejercer\xEDan"
      cjid: cond
    - cjfs:
      - ejerza
      - ejerzas
      - ejerza
      - ejerzamos
      - "ejerz\xE1is"
      - ejerzan
      cjid: psub
    - cjfs:
      - ejerciera
      - ejercieras
      - ejerciera
      - "ejerci\xE9ramos"
      - ejercierais
      - ejercieran
      cjid: pisb1
    - cjfs:
      - ejerciese
      - ejercieses
      - ejerciese
      - "ejerci\xE9semos"
      - ejercieseis
      - ejerciesen
      cjid: pisb2
    - cjfs:
      - ejerciere
      - ejercieres
      - ejerciere
      - "ejerci\xE9remos"
      - ejerciereis
      - ejercieren
      cjid: fsub
    - cjfs:
      - he ejercido
      - has ejercido
      - ha ejercido
      - hemos ejercido
      - "hab\xE9is ejercido"
      - han ejercido
      cjid: ppci
    - cjfs:
      - "hab\xEDa ejercido"
      - "hab\xEDas ejercido"
      - "hab\xEDa ejercido"
      - "hab\xEDamos ejercido"
      - "hab\xEDais ejercido"
      - "hab\xEDan ejercido"
      cjid: ppsi
    - cjfs:
      - hube ejercido
      - hubiste ejercido
      - hubo ejercido
      - hubimos ejercido
      - hubisteis ejercido
      - hubieron ejercido
      cjid: pant
    - cjfs:
      - "habr\xE9 ejercido"
      - "habr\xE1s ejercido"
      - "habr\xE1 ejercido"
      - habremos ejercido
      - "habr\xE9is ejercido"
      - "habr\xE1n ejercido"
      cjid: fpin
    - cjfs:
      - "habr\xEDa ejercido"
      - "habr\xEDas ejercido"
      - "habr\xEDa ejercido"
      - "habr\xEDamos ejercido"
      - "habr\xEDais ejercido"
      - "habr\xEDan ejercido"
      cjid: cpef
    - cjfs:
      - haya ejercido
      - hayas ejercido
      - haya ejercido
      - hayamos ejercido
      - "hay\xE1is ejercido"
      - hayan ejercido
      cjid: ppfs
    - cjfs:
      - hubiera ejercido
      - hubieras ejercido
      - hubiera ejercido
      - "hubi\xE9ramos ejercido"
      - hubierais ejercido
      - hubieran ejercido
      cjid: ppss1
    - cjfs:
      - hubiese ejercido
      - hubieses ejercido
      - hubiese ejercido
      - "hubi\xE9semos ejercido"
      - hubieseis ejercido
      - hubiesen ejercido
      cjid: ppss2
    - cjfs:
      - hubiere ejercido
      - hubieres ejercido
      - hubiere ejercido
      - "hubi\xE9remos ejercido"
      - hubiereis ejercido
      - hubieren ejercido
      cjid: fpsb
    - cjfs:
      - '-'
      - ejerce
      - ejerza
      - ejerzamos
      - ejerced
      - ejerzan
      cjid: impf
